Minutes et répertoires du notaire François DESMEURE, 19 mai 1727 - 4 avril 1756 (étude XXX)
Archives nationales
- Minutes de François DESMEURE, janvier 1727 - 30 juin 1756; MC/ET/XXX/241 - MC/ET/XXX/342
  - Minutes. 1732, mai - 1732, août, mai 1732 - août 1732; MC/ET/XXX/253
    - Legrand (Jacques) maître maçon, entrepreneur de bâtiments grande rue du fg. Montmartre en qualité de tuteur § renonciation, 16 août 1732; MC/ET/XXX/253
      Legrand, Jacques
    - Rivet (François) maître brodeur rue Theveneau § quittance de remboursement au roi, 23 août 1732; MC/ET/XXX/253
      quittance; Rivet, François
    - Trutat (Nicolas) maître fondeur; rue du Vertbois § bail à rente, 24 août 1732; MC/ET/XXX/253
      bail; Trutat, Nicolas
    - Barba (Philippe) maître tapissier rue Montmartre § apprentissage, 25 août 1732; MC/ET/XXX/253
      contrat d'apprentissage; Barba, Philippe
    - tapissier (apprentissage) § Contrat pour 6 ans entre Louis Henri le Vaux, majeur de 25 ans, et Philippe Barbe, maître tapissier, Logé, nourri et blanchi par son maître. Moyennant 300 livres, 25 août 1732; MC/ET/XXX/253
  - Minutes. 1732, septembre - 1732, décembre, septembre 1732 - décembre 1732; MC/ET/XXX/254
    - Ninet (Jean) appareilleur des bâtiments du roi rue Saint Denis § Transport de droits successifs, 7 septembre 1732; MC/ET/XXX/254
      transport de droits; Ninet, Jean
    - Delivet (Jean Nicolas) maître maçon, entrepreneur de bâtiments à Paris § Compte et obligation de la veuve de .., 11 septembre 1732; MC/ET/XXX/254
      obligation; Delivet, Jean Nicolas
    - Lenoir (Jacques), marchand orfèvre, rue Comtesse d'Artois § Vente de maison à Senlis à .., 12 septembre 1732; MC/ET/XXX/254
      acte de vente; Lenoir, Jacques
    - Cellier (François) marchand tapissier rue de la Verrerie § transport et constitution, 14 octobre 1732; MC/ET/XXX/254
      constitution de rente; Cellier, François
    - Quittance concernant Étienne Allegrain, peintre ordinaire du roi, rue Meslay., 31 octobre 1732; MC/ET/XXX/254
      quittance; Meslay (rue); Allegrain, Etienne (1644?-1736); peintre
    - Thuault (Pierre) marchand joaillier rue Philippeaux en qualité de tuteur § Inventaire, 6 novembre 1732; MC/ET/XXX/254
      inventaire; Thuault, Pierre
    - Hubert (Jean Baptiste) maçon grande rue du fg. Saint Lazare § quittance, 2 décembre 1732; MC/ET/XXX/254
      quittance; Hubert, Jean Baptiste
    - Constitution à Jean Hardy, sculpteur du roi à Versailles, Hôtel des Inspecteurs., 16 décembre 1732; MC/ET/XXX/254
    - Haneuse (Pierre) marbrier sculpteur (académie Saint-Luc en 1729.) rue Poissonnière § titre nouvel, 18 décembre 1732; MC/ET/XXX/254
      titre nouvel; Haneuse, Pierre
    - Lambotte (Antoine) maître marbrier et sculpteur à Paris § Titre nouvel de la veuve de .., 18 décembre 1732; MC/ET/XXX/254
      titre nouvel; Lambotte, Antoine
    - Pigalle (Jean), maître menuisier, à Paris § Renonciation à la succession de .. et consentement, 30 décembre 1732; MC/ET/XXX/254
      renonciation; ratification; Pigalle, Jean
    - Pigalle (Nicolas Jean) maître menuisier rue Meslay § Renonciation et consentement, 30 décembre 1732; MC/ET/XXX/254
      renonciation; accord; Pigalle, Nicolas Jean
    - Quesnaux (Bertrand) maître fondeur rue Guisarde § Inventaire après décès de la belle mère de .., 31 décembre 1732; MC/ET/XXX/254
      inventaire; Quesnaux, Bertrand
  - Minutes. 1733, janvier - 1733, mars, janvier 1733 - mars 1733; MC/ET/XXX/255
    - LEFEBVRE (Pascal) tapissier de haute lisse, demeurant rue Neuve des Petits-Champs § Reconnaissance par. .. d'une dette de 500 ltz envers Pierre MORIN, maçon, 1er août 1645; MC/ET/XXX/255
      Artisans XVIIe, par M. Jurgens, M.A. Fleury, R. Gourmelon et le personnel du Minutier central, 1954-1996 (fichier papier entièrement dématérialisé; voir contexte dans le Plan d’orientation général - Notaires de Paris, guides thématiques du Minutier).
      reconnaissance; Lefèbvre, Pascal
    - Charpentier (Gilles Jérome) architecte rue Neuve-des-Remparts § Conventions, 8 janvier 1733; MC/ET/XXX/255
      Charpentier, Gilles Jérome
    - Petit (Jacques), Messire peintre, à Paris § Mariage de, 23 janvier 1733; MC/ET/XXX/255
      contrat de mariage; Petit, Jacques
    - Maragot (Jean) Messire maçon à Asnières § Constitution, 25 janvier 1733; MC/ET/XXX/255
      constitution de rente; Maragot, Jean
    - Morin (Arsène), maître Peintre et Sculpteur, à Paris § Quittance, 25 février 1733; MC/ET/XXX/255
      quittance; Morin, Arsène
    - Heurtault (Claude) Messire Sculpteur rue de Cléry § Constitution, 29 mars 1733; MC/ET/XXX/255
      constitution de rente; Heurtault, Claude
    - Bellier (François) Messire menuisier § Quittance, 30 mars 1733; MC/ET/XXX/255
      quittance; Bellier, François
    - Desmaisons (Nicolas) Messire maçon rue Neuve de Clery § Quittance, 30 mars 1733; MC/ET/XXX/255
      quittance; Desmaisons, Nicolas
    - Convention concernant Etienne Guilbert-Latour, architecte à Auxerre., 8 janvier 1739; MC/ET/XXX/255
      convention; Auxerre (Yonne); Guilbert-Latour, Etienne; architecte
  - Minutes. 1733, avril - 1733, juin, avril 1733 - juin 1733; MC/ET/XXX/256
    - Devis et marché de maçonnerie etc... pour la construction d'une maison sise rue Royale à Versailles., 14 avril 1733; MC/ET/XXX/256
    - Girard (Jean Louis) maître menuisier rue des Precheurs § transport de bail, 23 avril 1733; MC/ET/XXX/256
      bail; Girard, Jean Louis
    - Tarne (Jean) maître serrurier rue Saint Denis § Mariage de .., 13 mai 1733; MC/ET/XXX/256
      contrat de mariage; Tarne, Jean
    - Jamois (Jean Baptiste) maître maçon, entrepreneur de bâtiments rue des Filles Dieu § Inventaire après décès de .., 16 mai 1733; MC/ET/XXX/256
      inventaire; Jamois, Jean Baptiste
    - Barrière (Louis) maçon rue Saint Denis § Mariage de .., 26 mai 1733; MC/ET/XXX/256
      contrat de mariage; Barrière, Louis
    - Barrière (Louis) maître maçon à Etampes § Mariage du fils de feu .., 26 mai 1733; MC/ET/XXX/256
    - Delarue (Antoine) dessinateur et entrepreneur des bâtiments du roi à Saint-Germain-en Laye § Mariage du fils de .., 14 juin 1733; MC/ET/XXX/256
      contrat de mariage; Delarue, Antoine
    - Delarue (Philibert Antoine) dessinateur, entrepreneur de bâtiments du roi à Saint Germain en Laye § Mariage de .., 14 juin 1733; MC/ET/XXX/256
      contrat de mariage; Delarue, Philibert Antoine
    - Gaudret (Jean Baptiste) maître serrurier rue du Cimetière Saint-Nicolas-des-Champs § Inventaire après décès de .., 15 juin 1733; MC/ET/XXX/256
      inventaire; Gaudret, Jean Baptiste
  - Minutes. 1733, juillet - 1733, août, juillet 1733 - août 1733; MC/ET/XXX/257
    - Lenoir (Jacques), orfèvre, rue Comtesse d'Artois § Quittance, 23 juillet 1733; MC/ET/XXX/257
    - Salvé (Gilles), peintre, à Paris § Testament de la veuve de .., 28 juillet 1733; MC/ET/XXX/257
      testament; Salvé, Gilles
    - Mareschal (Louis), maître menuisier, rue Meslay § Rétrocession, 29 juillet 1733; MC/ET/XXX/257
      cession; Mareschal, Louis
    - Ranté (Henri), maître menuisier, rue Sainte-Foi § Mariage du fils de .., 9 août 1733; MC/ET/XXX/257
      contrat de mariage; Ranté, Henri
    - Duval (François), marchand orfèvre, rue Bourg l'Abbé § Bail, 20 août 1733; MC/ET/XXX/257
      bail; Duval, François
  - Minutes. 1733, septembre - 1733, décembre, septembre 1733 - décembre 1733; MC/ET/XXX/258
    - Vente avec visite et estimation d'une maison sise rue Saint-Denis (pièce annexe), concernant Jean-Baptiste Loir, juré expert architecte., 1er septembre 1733; MC/ET/XXX/258
      acte de vente; Saint-Denis (rue); Loir, Bernard Jean-Baptiste (?); architecte
    - Neveu (Thomas) tapissier à Paris § Mariage du fils de feu .., 4 septembre 1733; MC/ET/XXX/258
      contrat de mariage; Neveu, Thomas
    - Quesnaux (Bertrand) maître fondeur rue Guirarde § partage, 13 septembre 1733; MC/ET/XXX/258
      partage; Quesnaux, Bertrand
    - Cousin (Pierre Christophe) menuisier grande rue du fg. Saint Antoine § quittance, 20 septembre 1733; MC/ET/XXX/258
      quittance; Cousin, Pierre Christophe
    - Couturier (Claude) maître serrurier rue Saint Sauveur § transport de brevet d'apprentissage, 29 septembre 1733; MC/ET/XXX/258
      contrat d'apprentissage; Couturier, Claude
    - Aubry (Roch) maître menuisier; rue Saint Martin § Vente de fonds de marchandises, 14 octobre 1733; MC/ET/XXX/258
      acte de vente; Aubry, Roch
    - Grand Pierre (Louis) maître menuisier rue du Bout du Monde § Vente de fonds de marchandises, 14 octobre 1733; MC/ET/XXX/258
      acte de vente; Grand Pierre, Louis
    - Hogu (Toussaint) maître menuisier Cloître Sainte Opportune § Vente de fonds de marchandises, 14 octobre 1733; MC/ET/XXX/258
      acte de vente; Hogu, Toussaint
    - Bail par Nicolas GOBREAU, prêtre de la congrégation de la Mission et procureur de la maison Saint-Lazare, pour neuf foires, à Guillaume NICOLLET, maître de danse, rue Cœur-Volant, et à Jeanne MORZON, sa femme, d'un terrain au préau des spectacles de la foire Saint-Laurent, moyennant 160 lt., 19 octobre 1733; MC/ET/XXX/258
      bail; Nicollet, Guillaume; Gobreau, Nicolas; Morzon, Jeanne; danseur; enseignant; prêtre
    - Saunier (Georges) marchand bijoutier à Versailles § remise et accommodement, 19 octobre 1733; MC/ET/XXX/258
      Saunier, Georges
    - Bardon (Jean) maître menuisier à Paris § bail à la veuve de .., 20 octobre 1733; MC/ET/XXX/258
      bail; Bardon, Jean
    - Bail concernant Louis Benoist, architecte des bâtiments du roi, rue Saint-Denis., 14 novembre 1733; MC/ET/XXX/258
      bail; Saint-Denis (rue); Benoist, Louis; architecte
    - Gaudret (Jean Baptiste) maître serrurier § Renonciation de la veuve de .., 27 novembre 1733; MC/ET/XXX/258
    - Gaudret (Jean Baptiste) maître serrurier à Paris § Liquidation, 8 décembre 1733; MC/ET/XXX/258
    - Letellier (Louis) maître maçon, entrepreneur de bâtiments vis à vis du Temple § bail, 16 décembre 1733; MC/ET/XXX/258
      bail; Letellier, Louis
    - Saunier (Georges) marchand bijoutier à Versailles § Testament de .., 24 décembre 1733; MC/ET/XXX/258
      testament; Saunier, Georges
    - Stuard dit Picard (Antoine), maître peintre sculpteur rue Sainte Nicaise § Mariage du fils de feu .., 26 décembre 1733; MC/ET/XXX/258
      contrat de mariage; Stuard dit Picard, Antoine
    - Perard (Nicolas Antoine) maître maçon, entrepreneur de bâtiments rue Regrattière § quittance, 27 décembre 1733; MC/ET/XXX/258
      quittance; Perard, Nicolas Antoine
    - Chardin (Paul) maître menuisier sur les fossés de M. le Prince. § quittance, 27 décembre 1733; MC/ET/XXX/258
      quittance; Chardin, Paul
    - Duval (François) maître maçon rue Princesse § quittance, 27 décembre 1733; MC/ET/XXX/258
      quittance; Duval, François
  - Minutes. 1734, janvier - 1734, avril, janvier 1734 - avril 1734; MC/ET/XXX/259
    - Devis et marché de maçonnerie pour la construction d'une maison sur une place sise rue Saint-Sauveur, ayant issue dans le cul-de-sac de l'Empereur, pour le curé de Saint-Sauveur, administrateur des pauvres., 1er avril 1732; MC/ET/XXX/259
      devis; marché; Saint-Sauveur (rue); curé
    - Devis et marché de vitrerie, charpenterie, serrurerie, menuiserie pour une maison sur une place sise rue Saint-Sauveur, ayant issue dans le cul-de-sac de l'Empereur, pour le curé de Saint-Sauveur, administrateur des pauvres., 1er avril 1732; MC/ET/XXX/259
    - Romey (Claude), menuisier au Bourget § Mariage de .., 10 janvier 1734; MC/ET/XXX/259
      contrat de mariage; Romey, Claude
    - Bail à Jacques Vinage, architecte du roi et de son académie, maître général des bâtiments, ponts et chaussées de France, rue Beaubourg., 16 janvier 1734; MC/ET/XXX/259
      bail; Beaubourg (rue); Vinage, Jacques (16..-1735); architecte; architecte; contrôleur (Ancien Régime)
    - Menard (Bon) marchand tapissier à Paris § testament de la veuve de .., 28 janvier 1734; MC/ET/XXX/259
      testament; Menard, Bon
    - Thevenin (Nicolas) entrepreneur de bâtiments à Versailles § quittance, 3 février 1734; MC/ET/XXX/259
      quittance; Thevenin, Nicolas
    - Turpin (Pierre Etienne) maître fondeur rue Saint Sauveur § Constitution, 9 février 1734; MC/ET/XXX/259
    - Descharniat (Etienne) maître maçon, entrepreneur de bâtiments à Versailles § Marché, 19 février 1734; MC/ET/XXX/259
      marché; Descharniat, Etienne
    - Inventaire après décès de Pierre Maurice Boulard, commandeur et secrétaire général de l'ordre de Notre-Dame de Montcarmel, demeurant quai Conti, dont la prisée de la bibliothèque., 25 février 1734; MC/ET/XXX/259
      Fichier Bibliothèques XVIe-XVIIIe siècles, par Claire Béchu, Marie-Antoinette Fleury, Madeleine Jurgens, Xenia Pamfilova, 1953-1996 (fichier papier entièrement dématérialisé; voir contexte dans le Plan d’orientation général - Notaires de Paris, guides thématiques du Minutier).
      Date de création de la notice: 2012
      inventaire après décès; Boulard, Pierre Maurice
    - Souart (Simon), menuisier, rue Saint-Denis § Mariage de .., 26 février 1734; MC/ET/XXX/259
      contrat de mariage; Souart, Simon
    - horloger (apprentissage) § Contrat pour 6 ans entre Philippe Armand, maître savetier, et Charles Leroy, maître horloger, au profit de Philippe Armand, âgé de 15 ans, fils de Philippe. Logé, nourri et blanchi par son maître. Moyennant 300 l., 6 mars 1734; MC/ET/XXX/259
    - Leroy (Charles) maître horloger rue des Precheurs § apprentissage, 6 mars 1734; MC/ET/XXX/259
      contrat d'apprentissage; Leroy, Charles
    - Vaxoiller (Antoine) marchand éventailliste rue Saint Denis § bail à .., 9 mars 1734; MC/ET/XXX/259
      bail; Vaxoiller, Antoine
    - Mallet (Nicolas François), maître menuisier, rue du Bout du Monde § Conventions, 9 mars 1734; MC/ET/XXX/259
      convention; Mallet, Nicolas François
    - Robillion (Henri) maître sculpteur rue Sainte Barbe § transport, 15 mars 1734; MC/ET/XXX/259
    - Sainsemat (Antoine), maître peintre, quai des Augustins § Constitution, 1er avril 1734; MC/ET/XXX/259
      constitution de rente; Sainsemat, Antoine
    - Thevenin (Nicolas) entrepreneur de bâtiments à Versailles § quittance, 10 avril 1734; MC/ET/XXX/259
  - Minutes. 1734, mai - 1734, août, mai 1734 - août 1734; MC/ET/XXX/260
    - Duguay (Jacques), marchand orfèvre, sur le quai Neuf § Bail à .., 1er mai 1734; MC/ET/XXX/260
      bail; Duguay, Jacques
    - Prévost (Gatien) maître et marchand émailleur rue des Frondeurs § obligation apportée, 5 mai 1734; MC/ET/XXX/260
      obligation; Prévost, Gatien
    - Robillion (Henri) maître Sculpteur rue Sainte Barbe § Inventaire après décès de - (Chambranles, tables, morceaux de différente marbres), 19 mai 1734; MC/ET/XXX/260
      inventaire; Robillion, Henri
    - Adam (Jean) Sculpteur marbrier rue du Calvaire § Estime les marchandises de marbre; Inventaire, 19 mai 1734; MC/ET/XXX/260
      inventaire; Adam, Jean
    - Inventaire après décès de Jacques de Laguépière, architecte., 11 juin 1734; MC/ET/XXX/260
      inventaire après décès; Laguépière, Jacques Benjamin de; architecte
    - faïenciers (communauté des) § Pièces déposés par la .. (admission à la maîtrise), 17 juin 1734; MC/ET/XXX/260
      porcelainier
    - Lebrun (Nicolas) marchand tapissier Cour des dépendances du Château de Tuilleries § Inventaire, 17 juin 1734; MC/ET/XXX/260
      inventaire; Lebrun, Nicolas
    - Devis et marché d'un bâtiment sous la conduite et selon les plans de Jacques Hardouin-Mansart, architecte., 25 juin 1734 - 7 octobre 1734; MC/ET/XXX/260
      devis; marché; Hardouin-Mansart de Sagonne, Jacques (1703?-1776); architecte
    - Rollet (Louis), maître menuisier, grande rue du Faubourg Saint-Antoine § Devis et marché, 25 juin 1734; MC/ET/XXX/260
      devis; marché; Rollet, Louis
    - Vienot (Nicolas) maître serrurier rue des Blancs Manteaux § devis et marché, 25 juin 1734; MC/ET/XXX/260
      devis; marché; Vienot, Nicolas
    - Devis et marché de maçonnerie, charpenterie, sculpture etc... pour la maison que la communauté de Saint-Chaumont fait construire dans son jardin, rue Saint-Denis., 25 juin 1734; MC/ET/XXX/260
      devis; marché; Saint-Denis (rue)
    - Porlier (Jean Brice) maître serrurier rue de la Cossonnerie § remboursement, 5 juillet 1734; MC/ET/XXX/260
      Porlier, Jean Brice
    - Massé (Jean François), menuisier, rue au Maire § Mariage de .., 29 juillet 1734; MC/ET/XXX/260
      contrat de mariage; Massé, Jean François
    - Crémail (Jacques) maître serrurier; rue de Beauvais § Conventions, 26 août 1734; MC/ET/XXX/260
      Crémail, Jacques
  - Minutes. 1734, septembre - 1734, décembre, septembre 1734 - décembre 1734; MC/ET/XXX/261
    - Boudin (Louis) maître doreur rue Guérin Boisseau § quittance, 6 septembre 1734; MC/ET/XXX/261
      quittance; Boudin, Louis
    - Toutin (François) marchand évantailliste rue Greneta § Reconnaissance et obligation, 28 septembre 1734; MC/ET/XXX/261
      obligation; reconnaissance; Toutin, François
    - Vente avec visite et estimation d'une maison à Fère (pièce annexe), concernant Jean-Baptiste Loir, architecte juré expert., 7 octobre 1734; MC/ET/XXX/261
      acte de vente; Loir, Bernard Jean-Baptiste (?); architecte
    - Vente concernant Robert Martin, vernisseur du roi, grande rue du Faubourg Saint-Denis., 7 octobre 1734; MC/ET/XXX/261
      acte de vente; Faubourg-Saint-Denis (rue du); Martin, Robert; ébéniste
    - Contrat de mariage de Pierre-Louis Dumesnil, peintre et professeur adjoint de l'académie de peinture et sculpture Saint-Luc, fils de Michel Dumesnil, recteur perpétuel de l'académie Saint-Luc, cloître Saint-Jean-de-Grève., 9 octobre 1734; MC/ET/XXX/261
      contrat de mariage; Dumesnil, Michel; Dumesnil, Pierre Louis; peintre; enseignant
    - Autin (Jean Barthélemy) maître doreur rue Saint Denis § bail rapporté, 30 novembre 1734; MC/ET/XXX/261
      bail; Autin, Jean Barthélemy
    - Marché concernant Jacques Vinage, juge général des bâtiments du roi, architecte de l'académie royale, qui expertise les réparations., 4 décembre 1734; MC/ET/XXX/261
      marché; Vinage, Jacques (16..-1735); architecte; juge
    - Descharniat (Etienne) maître maçon, entrepreneur de bâtiments place du Parc aux Cerfs § Marché (réparations), 4 décembre 1734; MC/ET/XXX/261
    - Boudin (Philippe) marchand doreur rue Guérin Boisseau § partage, 11 décembre 1734; MC/ET/XXX/261
      partage; Boudin, Philippe
    - Fourquet (Charles François), marchand orfèvre joaillier § Vente par la veuve de .., 20 décembre 1734; MC/ET/XXX/261
      acte de vente; Fourquet, Charles François
    - Poullain (Jean) maître marbrier rue de Bourbon § reconnaissance et promesse, 23 décembre 1734; MC/ET/XXX/261
      reconnaissance; Poullain, Jean
  - Minutes. 1735, janvier - 1735, avril, janvier 1735 - avril 1735; MC/ET/XXX/262
    - Barbier (Charles Louis) marchand éventailliste rue Saint Denis § Constitution, 7 janvier 1735; MC/ET/XXX/262
      constitution de rente; Barbier, Charles Louis
    - Lepas (Martin) maître maçon rue Saint Denis § Compte de Société, 11 janvier 1735; MC/ET/XXX/262
      Lepas, Martin
    - Goupy (Jean Baptiste) maître maçon rue Saint Denis § Compte de Société, 11 janvier 1735; MC/ET/XXX/262
      Goupy, Jean Baptiste
    - Avisse (Thomas) marchand tapissier rue Saint Thomas du Louvre § bail de meubles, 19 janvier 1735; MC/ET/XXX/262
      bail; Avisse, Thomas
    - Bail avec en pièce annexe l'état des hangars, remises et combles étant sur le chantier des dames religieuses du couvent des Filles-Dieu., 21 janvier 1735; MC/ET/XXX/262
      Plan et élévation.
      bail
    - Autin (Jean Barthélemy) maître doreur à Paris § obligation et conventions, 21 janvier 1735; MC/ET/XXX/262
      obligation; Autin, Jean Barthélemy
    - Leduc (Pierre) maître menuisier rue Neuve de Clery § Mariage de la fille de .., 30 janvier 1735; MC/ET/XXX/262
      contrat de mariage; Leduc, Pierre
    - Meusnier (Gabriel) maître brodeur rue Guérin Boisseau § Bail, 3 février 1735; MC/ET/XXX/262
      bail; Meusnier, Gabriel
    - Petit (Jean Claude) maître brodeur rue Saint Sauveur § Mariage du fils de .., 27 février 1735; MC/ET/XXX/262
      contrat de mariage; Petit, Jean Claude
    - Favier (Denis) maître menuisier rue Guerin Boisseau § bail à .., 28 février 1735; MC/ET/XXX/262
      bail; Favier, Denis
    - Grandpierre (Louis) maître menuisier rue du Bout du Monde § bail, 28 février 1735; MC/ET/XXX/262
    - Quesnaux (Bertrand) maître fondeur rue des Canettes § partages, 1er mars 1735; MC/ET/XXX/262
    - Lebrun (Adrien Nicolas) marchand tapissier Cour des Princes au palais de Tuilleries § Compte et partage, 1er mars 1735; MC/ET/XXX/262
      partage; Lebrun, Adrien Nicolas
    - Traité d'office concernant les héritiers de Noël Poirier, capitaine de milice bourgeoise concernant Jacques Varignon, architecte du roi, cloître Notre-Dame., 29 mars 1735; MC/ET/XXX/262
      traité d'office; Notre-Dame (cloître); Poirier, Noël; Varignon, Jacques (16..?-17..); architecte
  - Minutes. 1735, mai - 1735, juillet, mai 1735 - juillet 1735; MC/ET/XXX/263
    - Damas (André) maître menuisier rue Hautefeuille § Mariage de la fille de .., 1er mai 1735; MC/ET/XXX/263
      contrat de mariage; Damas, André
    - Lebrun (Adrian Nicolas) marchand tapissier Cour des Princes au château des Tuilleries § Quittance de legs, 4 mai 1735; MC/ET/XXX/263
      quittance; Lebrun, Adrian Nicolas
    - Levasseur (Jean Nicolas) maître fondeur rue Jean Robert § Mainlevée et consentement, 9 mai 1735; MC/ET/XXX/263
      Levasseur, Jean Nicolas
    - Compromis concernant Jacques de Laguépière, écuyer, inspecteur des ponts et chaussées, contrôleur des bâtiments du roi, architecte du roi et de la première classe de son académie, à Versailles, aux petites écuries du roi., 17 mai 1735; MC/ET/XXX/263
      accord; Versailles (Yvelines); Laguépière, Jacques Benjamin de; architecte; contrôleur général des bâtiments (Ancien Régime); inspecteur (Ancien Régime)
    - Beffara (Pierre) marchand tapissier à Versailles § bail de meubles, 24 mai 1735; MC/ET/XXX/263
      bail; Beffara, Pierre
    - De Covigny (Noel) maître horloger petite rue de Richelieu, place de Sorbonne § bail, 5 juin 1735; MC/ET/XXX/263
      bail; De Covigny, Noël
    - Dupont (François) doreur rue Montmartre § Mariage de .., 22 juin 1735; MC/ET/XXX/263
      contrat de mariage; Dupont, François
    - Leneutre (Lucien Simon) marchand faïencier émailleur rue Bourg l'Abbé § Mariage de .., 26 juin 1735; MC/ET/XXX/263
      contrat de mariage; Leneutre, Lucien Simon
    - Prevost (Pierre), maître menuisier, rue Saint-Denis § Quittance, 27 juin 1735; MC/ET/XXX/263
      quittance; Prevost, Pierre
    - Cagniard (Firmin) maître tapissier sous les Piliers de la Tonnellerie § Consentement, 11 juillet 1735; MC/ET/XXX/263
      Cagniard, Firmin
    - Constitution concernant Jacques Dropsy, maître sculpteur marbrier, grande rue du Bac., 20 juillet 1735; MC/ET/XXX/263
      constitution de rente; Bac (rue du); Dropsy, Jacques; sculpteur; tailleur de pierre
    - Devis et marché de maçonnerie etc... pour la reconstruction d'une maison sise rue Tirechappe., 31 juillet 1735; MC/ET/XXX/263
      devis; marché; Tirechappe (rue)
    - Lemoyne (Charles) maître maçon, entrepreneur de bâtiments rue Saint-Germain-l'Auxerrois § devis et marché, 31 juillet 1735; MC/ET/XXX/263
      devis; marché; Lemoyne, Charles
  - Minutes. 1735, août - 1735, décembre, août 1735 - décembre 1735; MC/ET/XXX/264
    - Bonneau (Claude) maître maçon, entrepreneur de bâtiments rue de Sevres § quittance, 9 août 1735; MC/ET/XXX/264
      quittance; Bonneau, Claude
    - Boudin (Philippe) maître doreur rue Guérin Boisseau § Notoriété aux dires de .., 27 août 1735; MC/ET/XXX/264
      Boudin, Philippe
    - Harlau (Mathurin) maître doreur rue Guérin Boisseau § Notoriété aux dires de .., 27 août 1735; MC/ET/XXX/264
      Harlau, Mathurin
    - Tabutin (Charles), maître menuisier, rue du Puits § Bail à .., 30 août 1735; MC/ET/XXX/264